臺灣臺中地方法院刑事判決　　　　　　　　　　　　九十二年度中簡上字第四八號
　　上　訴　人　臺灣臺中地方法院檢察署檢察官
　　被　　　告　乙○○
右上訴人因被告傷害案件，不服本院臺中簡易庭九十一年度中簡字第二０九一號中華
民國九十一年十一月二十九日第一審簡易判決（聲請案號：臺灣臺中地方法院檢察署
九十一年度偵字第一六五六四號），提起上訴，本院管轄之第二審合議庭判決如左：
    主  文
上訴駁回。
乙○○緩刑貳年。
    事  實
一、乙○○擔任臺中市○○路與福雅路口水掘頭黃昏市場之管理員，於民國九十一年
    四月二十日下午六時許，在上開水掘頭黃昏市場內，因管理擺設攤位之事與甲○
    ○發生口角糾紛，竟基於傷害之故意，徒手毆打被害人甲○○，致甲○○受有右
    臉挫傷及右臀肌膜炎等傷害。
二、案經甲○○訴由臺灣臺中地方法院檢察署檢察官偵查後聲請簡易判決處刑。
    理  由
一、訊據被告乙○○對於右揭犯罪事實坦承不諱，核與告訴人甲○○所指述之情節相
    符，並有診斷證明書一份在卷可證，足認被告之自白與事實相符，是本案事證已
    臻明確，被告上開犯行應堪認定。
二、核被告所為，係犯刑法第二百七十七條第一項傷害罪。檢察官雖據告訴人請求而
    為上訴，其上訴意旨略稱：被告係壯年人，無故毆打年高七十歲之告訴人，行為
    惡劣，且迄今未與告訴人達成和解，原審判決刑度顯然過輕等語，惟按刑罰之量
    定，屬法院自由裁量之職權行使，應審酌刑法第五十七條所列各款事由及一切情
    狀，為酌量輕重之標準，並非漫無限制。在同一犯罪事實與情節，如別無其他加
    重或減輕之原因，下級審法院量定之刑，亦無過重或失輕之不當情形，則上級審
    法院對下級審法院之職權行使，原則上應予尊重。最高法院八十五年度臺上字第
    二四四六號裁判意旨可資參照。本件原審依刑事訴訟法第四百四十九條第一項前
    段、第四百五十四條第二項，刑法第二百七十七條第一項、第四十一條第一項前
    段，罰金罰鍰提高標準條例第一條前段、第二條，判處被告拘役二十五日，並諭
    知易科罰金，以三百元折算一日，經核其認事用法均無違誤，量刑亦屬妥適，上
    訴人徒以被告行為惡劣、被告未與告訴人達成和解理由，認原審量刑過輕，殊難
    認有理由，應予駁回。另查被告雖曾於七十三、七十五、七十七及七十九年間，
    因犯交電防護條例、妨害風化、脫逃罪，經法院分別判決有期徒刑一年六月、四
    月及六月，並於七十七年十月二十一日執行完畢，惟其五年以內未曾受有期徒刑
    以上刑之宣告，此有臺灣臺中地方法院檢察署刑案資料查註紀錄表及臺灣高等法
    院被告全國前案紀錄表各一份在卷可稽，茲念其因一時失慮，致罹刑章，犯後已
    與告訴人達成和解，有審判筆錄一份在卷可稽，被告經此偵審教訓，當知所警惕
    ，信無再犯之虞，本院認對其所宣告之刑以暫不執行為適當，爰併諭知緩刑二年
    ，以勵自新。
據上論斷，應依刑事訴訟法第四百五十五條之一第一項、第三項、第三百六十八條，
刑法第七十四條第二款，判決如主文。
中      華    民    國    九十一    年      三     月     二十四        日
                            臺灣臺中地方法院刑事第一庭
                                審判長法  官  王  國  棟
                                      法  官  林  源  森
                                      法  官  楊  曉  惠
右正本證明與原本無異。
不得上訴。
                                      書記官
中      華    民    國    九十一    年      三     月     二十四        日
